臺灣澎湖地方法院民事裁定
111年度小抗字第1號
抗  告  人  吳恩守

相  對  人  虹華數位科技有限公司

法定代理人  林豊義
相  對  人  樂購蝦皮股份有限公司

法定代理人  胡育嘉
上列抗告人因與相對人間請求返還價金事件，對於中華民國110
年12月15日本院110年度馬小字第119號裁定提起抗告，本院裁定
如下：
    主  文
原裁定廢棄。
    理  由
一、按管轄權之有無，應依原告主張之事實，按諸法律關於管轄
    之規定而為認定，與其請求之是否成立無涉（最高法院65年
    抗字第162號裁判意旨參照）。又同一訴訟，數法院有管轄
    權者，原告得任向其中一法院起訴，民事訴訟法第22條亦有
    明文。復按消費訴訟得由消費關係發生地之法院管轄，而所
    謂消費關係則指消費者與企業經營者間就商品或服務所發生
    之法律關係，消費者保護法（下稱消保法）第47條、第2條
    第3款分別定有明文。
二、抗告意旨略以：抗告人係於民國110年9月9日17時01分許，
    在澎湖縣○○鄉○○村0○0號下標訂單成立買賣契約，而本件金
    額不大且相對人均為法人，應依消保法意旨優先考量保護消
    費者權益，故契約發生地法院應有管轄權，本件應由臺灣澎
    湖地方法院審理。然原審竟認無管轄權而裁定移送臺灣高雄
    地方法院，顯有違誤，為此請求廢棄原裁定等語。
三、經查：
　㈠抗告人於原審主張其於110年9月9日透過相對人樂購蝦皮股份
    有限公司（下稱蝦皮購物），以新臺幣18,398元之價格向蝦
    皮商城帳號00000000之相對人虹華數位科技有限公司（下稱
    虹華數位）購買水下推進器及備用電池，於同年月11日收到
    商品後，發現商品顯有瑕疵且與商品廣告不符，欲依消保法
    第19條第1項、民法第359條等規定，分別向蝦皮購物、虹華
    數位申請退貨及解除契約，均遭拒絕，嗣經向消保會提出申
    訴協調仍不成立，為此提起訴訟，請求相對人連帶返還價金
    等語。經原審認為抗告人受領上揭商品之地點係位在高雄市
    三民區之全家便利商店高雄褒忠店，則高雄市為本件消費關
    係之發生地，依消保法第47條規定，應由臺灣高雄地方法院
    管轄，而依同法第28條第1項裁定移送於該管轄法院。
　㈡依抗告人於原審起訴意旨，係本於消費者之身分，主張兩造
    間成立網際網路買賣之消費法律關係，於解除契約後請求相
    對人返還買賣價金，並提出申訴資料為證（見原審卷第13至
    31頁），可知本件係屬消費訴訟事件。而抗告人係在澎湖縣
    ○○鄉○○村0○0號工作處所，以電子聯繫方式，在蝦皮購物所
    提供之網路購物平台上與虹華數位成立買賣上開商品，並以
    信用卡在網路支付買賣價金而為消費行為，亦有抗告人提出
    之訂單資料、執業執照、差勤紀錄、GOOGLE地圖時間軸可佐
    （見本院卷第23至29頁），足認澎湖縣望安鄉乃抗告人之契
    約訂定地，即屬消費關係發生地，依消費者保護法第47條規
    定，本院亦有管轄權，是抗告人向有管轄權之原審法院提起
    本件訴訟，於法自無不合。原審逕以抗告人受領本件商品地
    點之高雄市始為本件消費關係之發生地為由，將本件移送臺
    灣高雄地方法院容有未洽。抗告意旨指摘原裁定不當，求予
    廢棄，應屬有據，爰廢棄原裁定，並發回原審重為適當之處
    理。
四、據上論結，本件抗告為有理由，依民事訴訟法第436條之32
    第3項、第492條、第95條、第78條，裁定如主文。
中　　華　　民　　國　　111 　年　　3 　　月　　 2　　日
                  民事庭  審判長法  官  李昭彥
　                              法  官  陳立祥 
　　　　　　　　　　　　　　　　法  官  王政揚　　　
以上正本係照原本作成。
本裁定不得再抗告。
中　　華　　民　　國　　111 　年 　　3 　　月　　2 　日
                                書記官　莊茹茵